# 可转换债券初始计量时利率如何考虑

提问人：磨 叽 磨 叽 时间：2021-03-16 13:33:02
陈老师，您好！新年好！咨询下：公司发行可转换债券，最后一期的利率是3%，同时约定了到期赎回条款，期满时按照票面价值的115%赎回；
想请教您的是，由于同时包含了金融负债和权益工具成分，我在初始计量时确认应付债券的公允价值时，最后一期的票面利率我应该考虑3%，还是15%，请陈老师指教。

回答人：chenyiwei
如果15%的年利率更接近于其他条款和条件与该可转债类似但无转换权的债券的市场收益率，则应按该利率折现。